臺灣臺南地方法院臺南簡易庭民事判決
110年度南小字第1819號  
原      告  張宛鈞
訴訟代理人  謝菖澤律師
被      告  徐筱怡

上列當事人間請求給付貨款事件，本院於民國110年12月14日言
詞辯論終結，判決如下：
    主      文
被告於原告交付如附表所示商品時，應同時給付原告新臺幣玖仟
捌佰肆拾柒元。
原告其餘之訴駁回。
訴訟費用新臺幣壹仟元由原告負擔陸佰陸拾柒元，餘由被告負擔
。
本判決原告勝訴部分得假執行。
    事實及理由
一、原告主張：被告已向其所經營網路代購賣場下訂數次，雙方交易模式均是先由被告表示購買商品種類數量後，再由原告代購並於被告給付訂金後出貨；被告於民國110年7月間陸續向原告表示購買商品種類數量如附表所載（以下就買賣部分合稱系爭買賣契約，就購買商品部分合稱系爭商品），當原告依賣場規定請求被告先行給付訂金，將系爭商品寄至便利商店等待被告受領時，被告竟以前次交易物品有瑕疵漏寄情形為由，拒絕履約；系爭商品因被告拒絕受領，已退回滯留原告處所；原告為此依系爭買賣契約請求被告給付價金及賠償損害等語。並聲明：被告於原告交付系爭商品時，應同時給付原告新臺幣（下同）9,847元，及自起訴狀繕本送達翌日起至清償日止，按年息5%計算之利息。
二、被告則以：原告未先確認此次購物明細，亦未等待被告給付
    訂金即率然出貨，導致被告誤會為詐騙而不敢隨便領取，故
    係原告未依約提出給付，不能遽認被告受領遲延，進而請求
    被告給付遲延利息；然為解決糾紛，被告同意於價金範圍內
    對待給付（即對利息以外請求為認諾）等語，資為抗辯。並
    聲明：原告之訴駁回。
三、不爭執事項
　㈠被告向原告購買系爭商品。
　㈡兩造就系爭商品未再次確認明細，被告亦未給付訂金且迄未
    受領系爭商品。
四、兩造間爭點
　　原告依買賣契約請求被告給付上述遲延利息，有無理由？
五、法院的判斷
　㈠稱買賣者，謂當事人約定一方移轉財產權於他方，他方支付
    價金之契約；民法第345條第1項定有明文。當事人於言詞辯
    論時為訴訟標的之捨棄或認諾者，應本於其捨棄或認諾為該
    當事人敗訴之判決；民事訴訟法第384條亦有明定。被告既
    已就價金給付請求權即原告請求「被告於原告交付系爭商品
    時，應同時給付原告9,847元」部分為認諾，本院自應本於
    其認諾為被告敗訴之判決，故原告請求「被告於原告交付系
    爭商品時，應同時給付原告9,847元」，為有理由。
　㈡債權人對於已提出之給付，拒絕受領或不能受領者，自提出
    時起，負遲延責任；惟若債務人非依債務本旨實行提出給付
    ，則不生提出之效力；民法第234條及第235條第1項前段定
    有明文。依兩造所述可知，原告係於被告給付訂金後才將系
    爭商品寄至指定便利商店讓被告領取，餘款則待被告取貨後
    再為給付，並非採用取貨時給付全部款項模式。如今詐騙案
    件頻傳，被告稱其擔心遭詐騙而不敢領取，尚非無稽。原告
    復未提出其他證據證明已依債務本旨實行提出給付，自難率
    認被告陷於受領遲延。其次，債權人受領遲延，係權利的不
    行使，而非債務不履行。原告雖於起訴狀引用民法第367條
    規定（見調解卷第12頁），惟所謂負遲延責任係指減輕債務
    人注意義務、停止支付利息等情形，而非被告應給付按法定
    利率計算之利息，附此敘明。
六、綜上所述，原告依買賣契約之法律關係，請求被告於其交付
    系爭商品時應同時給付9,847元，為有理由，應予准許。逾
    此範圍之請求，則為無理由，應予駁回。
七、原告雖僅係附帶請求被告給付利息部分敗訴，惟本件訴訟原
    得透過和解處理糾紛，係因原告堅持而致訴訟繼續進行（見
    本院卷第24頁），如令被告負擔全部訴訟費用則非妥適，爰
    參酌民事訴訟法第80條立法精神，依民法第79條規定命兩造
    負擔如主文第3項所示。
八、本件係適用小額訴訟程序所為被告敗訴判決，就原告勝訴部
    分，依據民事訴訟法第436條之20規定，應職權宣告假執行
    。
九、訴訟費用負擔之依據：民事訴訟法第79條。
中　　華　　民　　國　　110 　年　　1 　　月　　6 　　日
                  臺灣臺南地方法院臺南簡易庭
　　　                          法  官　陳谷鴻
以上正本證明與原本無異。　　　
如不服本判決，應於送達後20日內，向本院提出上訴狀並表明上
訴理由，如於本判決宣示後送達前提起上訴者，應於判決送達後
20日內補提上訴理由書（須附繕本）。
對於小額程序之第一審判決之上訴，非以其違背法令之理由，不
得為之。上訴狀內應記載表明㈠原判決所違背之法令及其具體內
容。㈡依訴訟資料可認為原判決有違背法令之具體事實者。
中　　華　　民　　國　　111 　年　　1 　　月　　7 　　日
                                書記官  徐慧嵐
【附表】
編號 品名 數量 金額 備註 1 頸枕 1 660元 商品外觀特徵詳參附圖(即原證三)所示。 2 短褲 1 290元  3 短褲 1 705元  4 上衣 3 1,197元  5 史努比洋裝 1 1,090元  6 上衣 1 350元  7 上衣 1 290元  8 上衣 1 300元  9 粉色洋裝 1 820元  10 白色短褲 1 560元  11 兔子上衣 1 675元  12 公車玩具 1 650元  13 藍色洋裝 1 730元  14 kitty玩具車 1 230元  15 藍短褲 1 650元  16 粉短褲 1 650元  合計   9,847元